【裁判字號】    89,交訴,144
【裁判日期】    890529
【裁判案由】    過失致死
【裁判全文】
臺灣臺南地方法院刑事判決                        八十九年度交訴字第一四四號
    公  訴  人  臺灣台南地方法院檢察署檢察官
    被      告  甲○○
右列被告因業務過失致死案件，經檢察官提起公訴 (八十九年度偵字第一０九號)，
本院判決如左：
    主  文
甲○○從事業務之人，因業務上之過失致人於死，處有期徒刑捌月。緩刑參年。
    事  實
一、甲○○係遊覽車司機，為從事駕駛業務之人。於民國（下同）八十八年五月十日
    十八時十分許，駕駛車牌號碼ＺＺ─８０３號營業大客車，由中山高速公路永康
    交流道下高速公路，沿台南縣永康市○○○路往台南市東向西方向行駛，途經台
    南市永康市○○○路八三九號前，原應注意超車時應與前車左側保持半公尺以上
    之間隔超過，而依當時情形又無不能注意之情事，竟疏於注意及此，於超越右前
    方，由王壽長所騎乘正違規行駛快車車道，車牌號碼ＶＩＷ─５９２號之機車時
    ，未保持半公尺以上之安全間隔，致右側車身擦撞王壽長所騎之機車左側，王壽
    長因而人車倒地，致多發性損傷合併內出血經送醫不治死亡。
二、案經臺灣臺南地方法院檢察署檢察官自動檢舉偵查起訴。
    理  由
一、訊據被告甲○○坦承於右揭時地駕車肇事，惟否認有何過失責任，辯稱：伊下交
    流道，沿中永康市○○○路外線車道往台南市區走，準備變換車道，聽到「碰」
    的聲音，就剎車下車觀看，發現伊所駕駛之大客車右前輪後方遭擦撞，係被害人
    王壽長為閃避計程車，由右方斜路騎入快車道並撞上伊之大客車云云。按依卷附
    道路交通事故調查報告表乙紙，及現場照片四張所示，被告所駕駛之大客車下交
    流道右轉永康市○○○路，至中正南路八三九號前發生本件事故，其所駕駛之大
    客車右側車身遺有刮擦痕，被害人所騎乘之機車左後視鏡凹折，機車倒於大客車
    右後方二．六公尺處，二車均在快車道上。足見本件車禍事故之發生，應係被告
    所駕駛之大客車，於超越右前方違規行駛於快車道上被害人所騎乘之機車時，疏
    未保持半公尺以上之安全間隔，致右側車身擦撞機車左側以致肇事。而非如被告
    所辯係被害人自右方之斜路進入快車道後撞擊大客車云云。蓋衡情，如係大客車
    之右車車身遭受被害人機車有角度之撞擊，車身多少應會留下遭撞擊後所造成之
    凹陷，而非僅係一道顏色相同之刮擦痕，核被告所辯顯與實情不符。而本件被害
    人因此受傷死亡，亦經公訴人督同檢驗員相驗屬實，製有相驗筆錄、相驗屍體證
    明書、驗斷書在卷可憑。按汽車超車超越前車時，應於前車左側保持半公尺以上
    之間隔超過，道路交通安全規則第一百零一條第五款定有明文。被告駕車自應注
    意上述道路交通安全規定，又依附卷之交通事故調查報告表所載，本件肇事時，
    被告亦無不能注意之情事，其竟疏未注意及此，肇致車禍事故，被告顯有過失。
    本件經送台灣省台南區車輛行車事故鑑定委員會及臺灣省車輛行車事故覆議鑑定
    委員會鑑定結果，亦認定被告確有過失責任，此有該二委員會八十八年六月二十
    五日南鑑字第八八０五四七號及八十八年十二月三日府覆議字第八八一０四二號
    鑑定意見書在卷可憑。再如上開公訴人相驗所見，被害人確因本件車禍，致多發
    性損傷合併內出血死亡。則被告過失駕車肇事行為，與被害人之死亡結果間，自
    具有相當因果關係，核被告所辯，顯係事後卸責之詞，委無足採，事證明確，被
    告犯行洵堪認定。
二、核被告所為，係犯刑法第二百七十六條第二項業務過失致死罪，本院審酌被告之
    品性、過失程度、犯罪所生危害、犯罪後態度，已賠償被害人家屬達成民事和解
    ，有調解書一件附卷可稽等一切情狀，量處如主文所示之刑，以示懲儆。末查被
    告前未曾受有期徒刑以上刑之宣告，有臺灣高等法院被告全國前案紀錄表在卷足
    憑，因一時失慮，偶罹刑典，經此刑之宣告後，應知警惕而無再犯之虞，本院因
    認暫不執行其刑為當，予以宣告緩刑三年，用啟自新，並觀後效。
據上論斷，應依刑事訴訟法第二百九十九條第一項前段、刑法第二百七十六條第二項
、第七十四條第一款、罰金罰鍰提高標準條例第一條前段，判決如主文。
本案經檢察官李宗榮到庭執行職務
中    華    民    國      八十九      年      五      月     二十九     日
                                臺灣臺南地方法院交通法庭
                                        法  官  張      菁
右正本證明與原本無異。
如不服本判決，應於判決送達後十日內向本院提出上訴狀( 應附繕本 )。
                                        書記官  林  木  村
中    華    民    國      八十九      年      五      月     二十九     日
附錄本案論罪法條：
刑法第二百七十六條第一項、第二項
  因過失致人於死者，處二年以下有期徒刑、拘役或二千元以下罰金。
  從事業務之人，因業務上之過失犯前項之罪者，處五年以下有期徒刑或拘役，得併
  科三千元以下罰金。


司法院資訊處製作；財團法人民間司法改革基金會備份。
